臺灣新北地方法院民事裁定
111年度聲字第167號
聲  請  人  張寶玉  

相  對  人  欣盈企業有限公司

法定代理人  林欣盈  
上列當事人間請求侵權行為損害賠償事件，聲請人請停止執行，
本院裁定如下：
    主      文
聲請駁回。
聲請費用由聲請人負擔。　　
    理      由
一、本件聲請意旨如附件所載。
二、按強制執行程序開始後，除法律另有規定外，不停止執行；
    有回復原狀之聲請，或提起再審或異議之訴，或對於和解為
    繼續審判之請求，或提起宣告調解無效之訴、撤銷調解之訴
    ，或對於許可強制執行之裁定提起抗告時，法院因必要情形
    或依聲請定相當並確實之擔保，得為停止強制執行之裁定，
    強制執行法第18條第1項、第2項定有明文。準此，強制執行
    程序開始後，原則上不停止執行，但法律另有規定時不在此
    限，而強制執行法第18條第1項所稱法律另有規定之情形，
    係指同條第2項之情事及公司法、破產法所規定有關執行障
    礙之事由等情事而言，提起上訴並不包括在內。次按假執行
    程序亦屬強制執行程序，於假執行程序實施中，除被告得根
    據法院依聲請或依職權所為免為假執行之宣告預供擔保或將
    請求標的物提存以避免被強制執行外，殊無依強制執行法第
    18條第2項規定聲請裁定停止強制執行之餘地。又被告如願
    提供擔保或提存而免為假執行，於執行標的物拍定、變賣或
    物之交付前隨時均得為之，此觀民事訴訟法第392條第3項規
    定自明（最高法院93年台抗字第95號裁定意旨參照）。
三、經查，相對人前起訴請求聲請人遷讓房屋事件，經本院109
    年度訴字第976號民事判決判命：㈠聲請人應將門牌號碼新北
    市○○區○○街00號16樓之2房屋遷讓返還予相對人；㈡聲請人應
    自民國109年4月28日起至遷讓返還前項房屋之日止，按月給
    付相對人新臺幣（下同）2萬1,146元；㈢相對人其餘之訴駁
    回；㈣訴訟費用由聲請人負擔；㈤本判決主文第一項，於相對
    人以134萬元為聲請人供擔保後，得假執行；但聲請人如以4
    00萬元為相對人預供擔保，得免為假執行。㈥本判決主文第
    二項各到期部分，於相對人每期以7,000元為聲請人供擔保
    後，得假執行；但聲請人如每期以2萬1,146元為相對人預供
    擔保後，得免為假執行；㈦相對人其餘假執行之聲請駁回，
    嗣聲請人提起上訴，由臺灣高等法院111年度上字第779號民
    事事件審理中，尚未審理判決確定等情，有原審判決及本院
    公務電話紀錄附卷可參。又相對人以原審判決假執行宣告為
    執行名義聲請強制執行，經本院以111年度司執字第67433號
    執行事件受理在案等情，業據本院依職權調取上開執行事件
    卷宗審閱查核無訛。因此，聲請人雖主張原審判決無效云云
    ，並提起上訴，惟揆諸前開說明，提起上訴並非強制執行法
    第18條第2項所定之停止執行事由。從而，本件聲請人聲請
    裁定停止強制執行，於法無據，應予駁回。
四、據上論結，本件聲請為無理由，爰裁定如主文。　　
中　　華　　民　　國　　111 　年　　 7　　月　　15　　日
                  民事第三庭  法  官  許珮育
以上正本係照原本作成。
如對本裁定抗告須於裁定送達後10日內向本院提出抗告狀，並應
繳納抗告費新臺幣1,000 元。
中　　華　　民　　國　　111 　年　　 7　　月　　15　　日
                              書記官  楊佩宣

附件：